【裁判字號】    90,訴,386
【裁判日期】    900307
【裁判案由】    毒品危害防制條例
【裁判全文】
臺灣士林地方法院刑事判決                           九十年度訴字第三八六號
    聲  請  人  臺灣士林地方法院檢察署檢察官
    被      告  甲○○
右列被告因違反毒品危害防制條例案件，經檢察官聲請簡易判決處刑（九十年度毒偵
字第七八五號），本院認不得以簡易判決處刑，而改用通常程序審理，並判決如左：
    主  文
甲○○連續施用第一級毒品，累犯，處有期徒刑壹年，扣案之海洛因壹包（淨重零點
貳公克）沒收銷燬，又連續施用第二級毒品，累犯，處有期徒刑陸月，扣案之安非他
命壹包（驗餘淨重貳點貳參柒陸公克）沒收銷燬，應執行有期徒刑壹年肆月，扣案之
海洛因壹包（淨重零點貳公克）及安非他命壹包（驗餘淨重貳點貳參柒陸公克）沒收
銷燬。
    事  實
一、甲○○於民國八十四年間因違反麻醉藥品管理處罰條例案件，經台灣士林地方法
    院於民國八十五年七月五日以八十四年度訴字第七五０號判處有期徒刑六月，於
    八十五年八月一日確定，又於八十五年間因為違反麻醉藥品管理處罰條例案件，
    經台灣士林地方法院於八十六年三月三十一日以八十五年度易字第三０六三號判
    處有期徒刑三月，於八十六年五月十二日確定，嗣定其應執行刑為有期徒刑八月
    ，於八十七年三月十六日縮刑期滿執行完畢。復於八十八年間，因施用第一級毒
    品海洛因案件，經觀察、勒戒後，認有繼續施用毒品之傾向，經臺灣士林地方法
    院以八十九年度毒聲字第一四三八號裁定令入戒治處所施以強制戒治一年，而於
    民國八十九年八月十一日戒治期滿，經臺灣士林地方法院檢察署檢察官於八十九
    年十一月十三日，以八十九年度戒毒偵字第一一二號不起訴處分確定。詎不知悔
    改，再基於施用第一級毒品海洛因之概括犯意，自九十年二月十六日前一週起至
    九十年二月十六日凌晨一時許，連續在台北市北投區○○○路友人家中及台北市
    ○○○路一段一０六號五樓五一０室，施用第一級毒品海洛因三次，並基於施用
    第二級毒品安非他命之概括犯意，於九十年二月十四日下午及同年二月十五日凌
    晨一時許，連續在台北市北投區○○○路友人家中施用第二級毒品安非他命二次
    。嗣於九十年二月十六日凌晨二時三十分許，在台北市○○○路○段一０六號五
    樓五一０室為警查獲，並扣得其持有之第一級毒品海洛因一包（淨重零點二公克
    ）及第二級毒品安非他命一包（驗餘淨重二點二三七六公克）。其施用毒品之犯
    行，經依台灣士林地方法院以九十年度毒聲字第八六九號裁定令入戒治處所，施
    以強制戒治一年，現於台灣台北戒治所強制戒治中。
二、案經台北縣警察局移請台灣板橋地方法院檢察署檢察官呈請台灣高等法院檢察署
    核轉台灣士林地方法院檢察署檢察官偵查聲請簡易判決處刑。
    理  由
一、訊據被告對於右揭事實坦承不諱，且被告經警採集之尿液送驗結果，呈嗎啡及安
    非他命陽性反應，有憲兵司令部刑事鑑識中心中華民國九十年六月一日（九０）
    綱得字第０七０五八號鑑驗通知書一件在卷足稽，且扣案之顆粒一袋含有甲基安
    非他命成分（驗餘淨重二點二三七六公克），亦有前開憲兵司令部刑事鑑識中心
    鑑驗通知書在卷可憑，又扣案之白粉一包，確含有海洛因成分（淨重零點二公克
    ），亦有法務部調查局中華民國九十年三月七日（九０）陸（一）字第九０一三
    五九七一號鑑定通知書一件在卷可稽。次查被告曾於八十八年間，因施用第一級
    毒品海洛因案件，經觀察、勒戒後，認有繼續施用毒品之傾向，經臺灣士林地方
    法院以八十九年度毒聲字第一四三八號裁定令入戒治處所施以強制戒治一年，而
    於民國八十九年八月十一日戒治期滿，由臺灣士林地方法院檢察署檢察官於八十
    九年十一月十三日，以八十九年度戒毒偵字第一一二號不起訴處分確定之事實，
    復有不起訴處分書及本院八十八年度毒聲字第一四三八號、第一六六二號、第二
    五九六號刑事裁定、被告高等法院檢察署刑案紀錄簡覆表各一份附卷可考，事證
    明確，被告犯行洵堪認定，應依法論科。
二、核被告所為，係犯毒品危害防制條例第十條第一項、第二項之施用第一級毒品、
    施用第二級毒品罪。被告持有第一級毒品海洛因及第二級毒品安非他命之低度行
    為，為施用毒品之高度行為所吸收，不另論罪。被告先後多次施用海洛因、安非
    他命之犯行，各時間緊接，觸犯構成要件相同之罪名，顯各係基於概括犯意反覆
    為之，均為連續犯，應各依刑法第五十六條之規定以一罪論，並加重其刑。查被
    告有事實欄所載之犯罪科刑執行情形，此有台灣高等法院檢察署刑案紀錄簡覆表
    在卷可佐，其受有期徒刑之執行完畢後，五年以內再犯本件有期徒刑以上之罪，
    係屬累犯，就所犯上開二罪均依刑法第四十七條之規定遞加重其刑。爰審酌被告
    犯罪之動機、目的、手段，犯罪時所受之刺激及其品性、生活狀況、智識程度、
    犯罪所生之損害，及犯罪後態度等一切情狀，分別量處如主文所示之刑，併定其
    應執行之刑。又扣案之海洛因一包（淨重零點二公克）及安非他命一包（驗餘淨
    重二點二三七六公克），均為毒品，應依毒品危害防制條例第十八條第一項前段
    沒收銷燬之。
據上論斷，應依刑事訴訟法第四百五十二條、第二百九十九條第一項前段，毒品危害
防制條例第十條第一項、第二項，第十八條第一項前段，刑法第十一條、第五十六條
、第四十七條、第五十一條第五款，判決如主文。
本案經檢察官蘇佩鈺到庭執行職務。
中      華      民      國      九    十    年     十    月  三 十 一   日
                                  臺灣士林地方法院刑事第四庭
                                          法  官
附錄本案論罪科刑法條全文
毒品危害防制條例第十條
施用第一級毒品者，處六月以上五年以下有期徒刑。
施用第二級毒品者，處三年以下有期徒刑。


司法院資訊處製作；財團法人民間司法改革基金會備份。
